臺灣臺南地方法院刑事判決
111年度易字第485號
公  訴  人  臺灣臺南地方檢察署檢察官
被      告  徐育國



上列被告因詐欺案件，經檢察官提起公訴（110年度偵字第21834
號、111年度營偵字第180號），本院判決如下：
    主  文
乙○○犯詐欺取財罪，處拘役伍拾日，如易科罰金，以新臺幣壹仟
元折算壹日；又犯詐欺取財罪，處拘役肆拾日，如易科罰金，以
新臺幣壹仟元折算壹日。應執行拘役捌拾日，如易科罰金，以新
臺幣壹仟元折算壹日。
    犯罪事實
一、乙○○明知無意依約定以遊戲點數與他人互易之真意，竟意圖
    為自己不法之所有，基於詐欺取財之犯意，分別為以下犯行
    ：
  ㈠於民國110年8月13日8時26分許，利用通訊軟體LINE暱稱「Ki
    tty」（下稱「Kitty」）與丙○○聯繫，向其佯稱欲販售「楓
    之谷」遊戲幣（亦稱楓幣）等語，致丙○○陷於錯誤，匯款新
    臺幣（下同）3,500元至乙○○所申辦之中國信託銀行帳號000
    -000000000000號帳戶（下稱本案中信帳戶）內，嗣因丙○○
    遲未收到上開遊戲幣，且聯繫乙○○未果，始悉受騙。
  ㈡於110年9月10日18時39分許，利用LINE暱稱「婷婷」（下稱
    「婷婷」）與丁○○聯繫，向其佯稱欲販售「楓之谷」遊戲幣
    等語，致丁○○陷於錯誤，匯款1,500元至乙○○所持用之其不
    知情母親徐文怡申辦之中華郵政股份有限公司帳號000-0000
    0000000000號帳戶（下稱本案郵局帳戶）內，嗣因丁○○遲未
    收到上開遊戲幣，且聯繫乙○○未果，始悉受騙。
二、案經丙○○、丁○○分別訴由臺中市政府警察局霧峰分局、臺南
    市政府警察局學甲分局報告臺灣臺南地方檢察署檢察官偵查
    起訴。
    理  由
一、本案下列所引之供述證據，檢察官、被告乙○○於本院依法調
    查上開證據之過程中，均已明瞭其內容而足以判斷有無刑事
    訴訟法第159條第1項不得為證據之情事，而於本院準備程序
    及本案言詞辯論程序就相關事證之證據能力均未聲明異議，
    本院審酌該等證據作成時之情況，並無違法取證或其他瑕疵
    ，認為適於作為本案認定事實之依據，該等供述證據自得為
    本案之證據使用。其餘引用之非供述證據，均與本案犯罪待
    證事實具有證據關聯性，且無證據證明有何違法取證之情事
    ，並經本院於審理期日依法踐行調查證據程序，亦得為本案
    之證據使用。
二、認定犯罪事實所憑之證據及理由：
　㈠訊據被告雖不否認告訴人丙○○、丁○○（下合稱告訴人2人，單
    指其一，逕稱其姓名）有將前述款項匯至被告持用之本案中
    信帳戶、本案郵局帳戶，且被告有使用「婷婷」與丁○○聯繫
    ，然矢口否認有何詐欺取財犯行，辯稱：我當初是要賣博奕
    遊戲的遊戲幣，我有將價值3,500元的博奕遊戲幣轉給對方
    ，我沒有用「Kitty」和丙○○對話過；我當初已經不想賣給
    丁○○，是丁○○自己要用LINE Pay Money將款項轉給我等語。
　㈡經查：
　⒈「Kitty」於110年8月13日8時26分許以LINE與丙○○聯繫，向
    其佯稱欲販售「楓之谷」遊戲幣（亦稱楓幣）等語，致丙○○
    陷於錯誤，匯款3,500元至被告之本案中信帳戶內；被告於1
    10年9月10日18時39分許，以「婷婷」帳號透過LINE與丁○○
    聯繫，嗣後丁○○匯款1,500元至被告持用之本案郵局帳戶內
    等事實，為被告於本院審理時所不爭執，核與證人丙○○、丁○○於警詢之證述情節相符，並有丙○○提出與「Kitty」及遊
    戲群組內之LINE對話紀錄擷圖（警1卷第23頁）、丙○○提出
    國泰世華網路銀行之帳戶匯款資明細擷圖（警1卷第25頁）
    、丙○○提出與「Kitty」買賣裝備之遊戲畫面擷圖及LINE對
    話紀錄擷圖（警1卷第27頁）、本案中信帳戶之基本資料及
    存款交易明細表（警1卷第45至126頁）、中華郵政股份有限
    公司110年10月7日儲字第1100276422號函暨檢附徐文怡之本
    案郵局帳戶基本資料及交易明細（警2卷第17至21頁）、丁○○提出與「婷婷」及遊戲群組內之LINE對話紀錄擷圖（警2卷
    第29至38頁）、丁○○提出其中國信託銀行金融卡正反面翻拍
    照片（警2卷第39至40頁）各1份在卷可佐，上開事實，首堪
    認定。
　⒉關於丙○○部分：
　⑴觀之「Kitty」與丙○○之LINE對話紀錄：①「Kitty」於110年8
    月13日9時16分許告知丙○○：「上架後密我一下，麻煩你匯
    款完我收到就上限拉，000-000000000000」；②丙○○：「Ok
    」；③「Kitty」：「我在開了」、「找到了」、「還沒收到
    款項..」；④丙○○：「我剛剛忘了轉」、「現在轉」；⑤「Ki
    tty」：「好的，我收到就按了」；⑥丙○○：我已經從國泰世
    華銀行（0000000***248926）轉帳TWD$3,500元到你的帳戶
    （中國信託0000000***174419）；⑦「Kitty」於同日9時32
    分許：「926後3？」；⑧丙○○：「恩」；⑨「Kitty」於同日9
    時33分：「看到了我現在拉」；⑩丙○○：「Ok」、「?」、「
    還沒拉耶」、「3500也在騙...?」、「我先來報案了」（警
    1卷第23頁）。參以被告本案中信帳戶於同日9時31分49秒收
    到丙○○所匯3,500元後，旋即於同日9時32分5秒以轉帳提領
    方式將該筆3,500元轉出，有本案中信帳戶交易明細可參（
    警1卷第100頁）。又被告於警詢供稱：自本案中信帳戶將3,
    500元轉出是我操作的，因為之前向其他朋友借錢要歸還，
    該3,500元我拿去做還款使用等語（警1卷第7至8頁）。被告
    於本院審理時供稱：我沒有把本案中信帳戶給別人使用等語
    （本院卷第77頁）。是以，「Kitty」於同日9時32分許向丙○○回答：「926後3？」，被告即於同分鐘將該筆3,500元轉
    出，用以清償自身債務，顯見被告為使用「Kitty」與丙○○
    對話之人甚明。被告並無販售遊戲幣之真意，竟以「Kitty
    」向丙○○佯稱要販賣遊戲幣，致丙○○陷於錯誤，因而交付3,
    500元，被告所為該當詐欺取財之要件，應堪認定。
　⑵被告固辯稱：我當初是要賣博奕遊戲的遊戲幣，我有將價值3
    ,500元的博奕遊戲幣轉給對方等語。然被告於本院審理時供
    稱：我交付價值3,500元博奕遊戲幣的資料已經被官網洗掉
    ，帳號也被官網終止等語（本院卷第77頁），且被告上開所
    辯，顯與前述卷內資料不符，自無從採為對其有利之認定。
　⒊關於丁○○部分：
　⑴觀之被告所使用「婷婷」與丁○○之LINE對話紀錄：①丁○○於11
    0年9月10日18時40分許向被告表示：「我是要line pay買幣
    」；②被告：「這樣趴數不會被控很多」、「少了2趴」、「
    官網不會抽那麼多」；③丁○○：「喔喔」；④被告：「不然你
    拿到還會被扣5趴」、「你可以擺藥水」；⑤丁○○：「喔懂了
    」；⑥被告：「你擺75」；⑦丁○○：「Sor第一次這樣賣不太
    會」、「好」；⑧被告：「我可以麻煩你匯款」；⑨丁○○：「
    [LINE Pay]已將NT$1,500轉帳給婷婷」；⑩被告回答「你明
    細給我我上網拉」，丁○○將交易成功資料傳給被告後，被告
    ：「等等」、「我剛剛跌倒」、「我剛剛趕著出門跌倒」、
    「腳整個」、「腫起來了」（警2卷第29至35頁）。是以，
    被告確實有請丁○○以匯款方式支付購買遊戲幣之款項，在丁○○匯款1,500元後，被告即以腳受傷為由拒絕交付遊戲幣。
    然而，遊戲幣之轉出、轉入既是以網路方式進行，自與被告
    腳是否受傷無關，被告主動要求丁○○匯款，又以腳受傷為由
    拒絕交付遊戲幣，顯見其無販售遊戲幣給丁○○之真意。被告
    無販售遊戲幣之真意，竟向丁○○佯稱要販賣遊戲幣，致丁○○
    陷於錯誤，因而交付1,500元，是被告此部分所為，該當詐
    欺取財之要件，亦堪認定。
　⑵被告雖辯稱：我當初已經不想賣給丁○○，是丁○○自己要用LIN
    E Pay Money將款項轉給我等語。然被告是主動請丁○○匯款
    ，有上開LINE對話紀錄可佐，故被告上開所辯，顯與卷內證
    據不符，並非可採。
　⒋綜上所述，本案事證明確，被告上開犯行，均堪認定，應予
    依法論科。
三、論罪科刑：
　㈠核被告所為，均係犯刑法第339條第1項之詐欺取財罪。被告
    所犯上開二罪，犯意各別，行為互殊，應予分論併罰。
　㈡爰以行為人之責任為基礎，審酌被告不思以正當途徑獲取所
    需，恣意詐欺告訴人2人，以取得前述款項，危害交易安全
    及信賴關係，且未尊重他人財產權，所為實有不該；並考量
    被告否認犯行之犯後態度；復斟酌被告已將前述款項分別返
    還告訴人2人，有被告提出之轉帳交易頁面擷圖1份、臺灣臺
    南地方檢察署公務電話紀錄2份（偵1卷第87、89頁、偵2卷
    第31頁）附卷可稽；參以被告之品行（參臺灣高等法院被告
    前案紀錄表）、其犯罪之動機、目的、手段、所生之危害；
    兼衡被告自陳教育程度為高職畢業，從事台積電外包商建廠
    ，日薪約2,700元，有2個未成年小孩（本院卷第78頁）等一
    切情狀，分別量處如主文所示之刑，並諭知易科罰金之折算
    標準，暨定其應執行之刑，及諭知易科罰金之折算標準，以
    資警惕。
四、被告本案犯罪所得業經返還告訴人2人，已如前述，被告實
    際賠償告訴人2人損害之結果，與將犯罪所得發還被害人之
    結果相當，是本件因上開賠償結果，已達沒收制度剝奪被告
    犯罪所得之立法目的，如仍對被告為犯罪所得之沒收諭知，
    顯有過苛之虞，爰依刑法第38條之2第2項之規定，不予宣告
    沒收，附此說明。
據上論斷，應依刑事訴訟法第299條第1項前段，判決如主文。
本案經檢察官蔡佩容提起公訴，檢察官甲○○到庭執行職務。
中　　華　　民　　國　　111 　年　　7 　　月　　29　　日
                  刑事第十一庭  審判長法　官　陳淑勤
                                      法  官  周宛瑩
                                      法  官  張郁昇　　
以上正本證明與原本無異。
如不服本判決應於收受本判決後20日內向本院提出上訴書狀，並
應敘述具體理由。其未敘述上訴理由者，應於上訴期間屆滿後20
日內向本院補提理由書狀（均須按他造當事人之人數附繕本）「
切勿逕送上級法院」。 
　　　　　　　　　　　　　　　　　    書記官　陳冠盈
中　　華　　民　　國　　111 　年　　7 　　月　　29　　日
附錄本案論罪科刑法條：
中華民國刑法第339條
（普通詐欺罪）
意圖為自己或第三人不法之所有，以詐術使人將本人或第三人之
物交付者，處5年以下有期徒刑、拘役或科或併科50萬元以下罰
金。
以前項方法得財產上不法之利益或使第三人得之者，亦同。
前二項之未遂犯罰之。